臺灣苗栗地方法院民事裁定
110年度小上字第6號
上  訴  人  李智生  

被上訴人    卓佳惠  
上列當事人間請求侵權行為損害賠償事件，抗告人對於民國110 
年5月26日本院110年度苗小第302號判決提起上訴，本院裁定如
下：
　　主　　文
上訴駁回。
第二審訴訟費用新臺幣1,500元由上訴人負擔。　
　　理　  由
一、按對於小額程序之第一審裁判之上訴，非以其違背法令為理
    由，不得為之；上訴狀內應記載上訴理由，表明下列各款事
    項︰⑴原判決所違背之法令及其具體內容。⑵依訴訟資料可認
    為原判決有違背法令之具體事實；民事訴訟法第436條之24
    第2項、第436條之25分別定有明文。而所謂違背法令，係指
    依同法第436條之32第2項準用第468條所定判決不適用法規
    或適用不當、第469條各款所列當然違背法令之情形。是當
    事人對於小額程序第一審判決以判決有不適用法規或適用法
    規不當為上訴理由時，其上訴狀或理由書應有具體之指摘，
    並揭示該法規之條項或其內容，若係成文法以外之法則，應
    揭示該法則之旨趣，倘為司法院解釋則應揭示該解釋字號或
    其內容，如依民事訴訟法第469條第1款至第5款所列各款事
    由提起上訴者，其上訴狀或理由書應揭示合於該條款之事實
    ，倘上訴狀或理由書未依上述方法表明者，自難認已對原判
    決之違背法令有具體之指摘，其上訴自難認為合法（最高法
    院71年台上字第314號判例意旨參照）。再上訴狀內未合法
    表明上訴理由者，依民事訴訟法第436 條之32第2 項準用第
    471 條第1 項、第444 條第1 項前段規定，法院毋庸命其補
    正，應逕以裁定駁回之。
二、上訴意旨略以：新竹區監理所竹苗區車輛行車事故鑑定會認
    被上訴人無肇事因素與事實不符；原審未調查現場，卻強調
    上訴人應停看聽，應有誤判。且被上訴人陳述之碰撞地點、
    雙方所在位置、與煞車不及等，均屬不實，其提出之醫療費
    、上班工資及乘車費等亦係假造，目的為敲詐。上訴人亦受
    有車損及左側第10肋骨閉鎖性骨折之傷害，原審卻未審酌，
    故原審判決不當等語。
三、經查，上訴人前開上訴理由，核屬事實上之陳述與爭執，及
    對於原審取捨證據及認定事實之指摘，並未表明原審判決有
    何違背法令之情形，及依訴訟資料可認為原判決有違背法令
    之具體事實，或具體指摘原審判決有何不適用法規或適用不
    當之情形。揆諸前揭說明，難認上訴人已具體表明原審判決
    有何違背法令之情，其上訴不合法，應裁定駁回之。
四、次按依民事訴訟法第436 條之32第1 項準用同法第436 條之
    19第1 項規定，小額事件之上訴程序為訴訟費用之裁判時，
    應確定其訴訟費用額。上訴人所提上訴既經駁回，則其應負
    擔本件訴訟費用額為第二審裁判費新臺幣1,500 元，爰併確
    定如主文第2 項所示。
五、據上論結，本件上訴不合法，依民事訴訟法第436 條之32第
    1 項、第2 項、第444 條第1 項前段、第436 之19第1 項、
    第95條、第78條，裁定如主文。
中　　華　　民　　國　　110 　年　　10　　月　　13  　日
                  民事第二庭  審判長　法  官    曾明玉
                                      法　官    顏苾涵
                                      法　官　  黃怡玲
以上正本係照原本作成。　　　　　　　　　　　　　　　　　
本裁定不得抗告。　　　　　　　　　　　　
                                      書記官    陳映綺
中　　華　　民　　國　　110 　年　　10　　月　　13　　日